# 请教陈版主关于应收账款账龄的问题

提问人：wx_610164c6a237 时间：2021-07-28 09:33:06
请教陈版主，对于买二赠一的销售，企业按各设备的公允价值比例分摊确认了各设备对应的收入金额，并确认了对应的应收账款，由于各设备的验收时点不同，应收账款的确认时点也不相同，在划分账龄的时候，如何考虑回款的分配？即客户的回款可能不一定能对应到具体设备，或者只能对应到主体设备，无法对应到赠送设备，那么对每一笔回款需要分配到每台具体的设备上去吗？如果需要，应如何分配？谢谢

回答人：chenyiwei
对于此类销售，买和赠的多套机器的确认收入时点不一致的情况，同时也存在收入确认和应收账款不同步的问题。例如买二赠一交易中，单台设备标价 1200 ，即合同总价 2400 ，平均下来每台机器对应的收入是 800 。
则在交付第一台机器时：借：应收账款 1200 ，贷：营业收入 800 ，贷：合同负债 400
交付第二台机器时同理。
交付第三台机器时，借：合同负债 800 ，贷：营业收入 800
应收账款的账龄从合同约定的应收之日起计算，不是从会计上对应的收入确认日起算。